臺灣高等法院臺中分院刑事裁定
111年度毒抗字第496號
抗  告  人  
即受處分人  王秀琳



           

上列抗告人因聲請重新審理案件，不服臺灣苗栗地方法院中華民
國111年4月26日裁定（111年度毒聲重字第1號）提起抗告，本院
裁定如下：
    主  文
抗告駁回。
    理  由
一、抗告意旨如附件「刑事抗告狀」所載。
二、按觀察、勒戒及強制戒治之裁定確定後，有下列情形之一，
    認為應不施以觀察、勒戒或強制戒治者，受觀察、勒戒或強
    制戒治處分之人，或其法定代理人、配偶，或檢察官得以書
    狀敘述理由，聲請原裁定確定法院重新審理：適用法規顯
    有錯誤，並足以影響裁定之結果者。原裁定所憑之證物已
    證明為偽造或變造者。原裁定所憑之證言、鑑定或通譯已
    證明其為虛偽者。參與原裁定之法官，或參與聲請之檢察
    官，因該案件犯職務上之罪，已經證明者。因發現確實之
    新證據足認受觀察、勒戒或強制戒治處分之人，應不施以觀
    察、勒戒或強制戒治者。受觀察、勒戒或強制戒治處分之
    人，已證明其係被誣告者。聲請重新審理，應於裁定確定後
    30日內提起。但聲請之事由，知悉在後者，自知悉之日起算
    ；法院認為無重新審理之理由，或程序不合法者，應以裁定
    駁回之，毒品危害防制條例第20條之1第1項、第2項、第4項
    前段分別定有明文。是毒品危害防制條例第20條之1第1項所
    定之重新審理，如同刑事訴訟法第420條、第421條聲請再審
    ，以觀察、勒戒及強制戒治之「裁定確定」為前提。
三、經查，本件被告係針對臺灣苗栗地方法院（下稱原審法院）
    111年度毒聲字第162號裁定（下稱原審裁定），於民國111
    年4月21日向原審法院提出聲請重新審理，此有被告「刑事
    聲請重審狀」上法務部○○○○○○○○○接受書狀戳章日期在卷可
    參。惟被告提出上開聲請之時，原審裁定業經被告於111年4
    月12日具狀提起抗告，並由原審法院於111年4月18日將相關
    卷證送本院，經本院於111年4月29日以111年度毒抗字第381
    號裁定抗告駁回等情，有臺灣苗栗地方法院刑事書記官辦案
    進行簿、本院前揭裁定在卷可稽，是原審裁定既經被告抗告
    ，並經本院裁定抗告駁回，原審裁定即非確定裁定，則被告
    就原審裁定提出重新審理之聲請，即與毒品危害防制條例第
    20條之1第1項之要件不符。原審法院以被告本件聲請重新審
    理，有程序不合法之違誤，裁定予以駁回，經核其認事用法
    並無不合。抗告意旨徒以前詞指摘原裁定不當，請求撤銷原
    裁定，難認有理由，應予駁回。
據上論斷，應依刑事訴訟法第412 條，裁定如主文。
中　　華　　民　　國　　111 　年　　5 　　月　　27　　日
            刑事第三庭    審判長法　官  楊  真  明
　　　　　　　　　　　　        法　官  李  明  鴻
　　　　　　　　　　　　　      法　官  楊  欣  怡
以上正本證明與原本無異。
不得再抗告。
                                書記官  孫  銘  宏
　　　　　　　　　　　　　　　　
中　　華　　民　　國　　111 　年　　5 　　月　　27　　日